# 再次请教陈版，关于维简费是否可以递延？

提问人：baldwin_guo 时间：2011-05-13 13:17:16
某企业当期计提维简费 5 亿元，实际使用 2 亿元，期末进行所得税汇算清缴申报时进行了纳税调整，调增应纳税所得额。但是，国家税务总局于 2011 年发布了《国家税务总局关于煤矿企业维简费和高危行业安全生产费用企业所得税税前扣除问题的公告》 2011 年第26 号文件规定， （一）本公告实施前提取尚未使用的维简费和高危行业企业安全生产费用，应用于抵扣本公告实施后的当年度实际发生的维简费和安全生产费用，仍有余额的，继续用于抵扣以后年度发生的实际费用，至余额为零时，企业方可按本公告第一条规定执行。 企业认为按照上述规定，则多计提的维简费可能递延到以后年度纳税，故想通过修改所得税汇算清缴申报表，减少当期所做的纳税调增，将其作为递延所得税负债处理。 即：将原计入应交税费的转入递延所得税负债，将原计入当期所得税费用的调入递延所得税费用 请问这样做是否行得通？原因？

回答人：chenyiwei
不应这样理解。企业引用的该条规定前提是“本公告实施前，企业按照有关规定提取的、且在税前扣除的煤矿企业维简费和高危行业企业安全生产费用”，即这部分专项储备余额在以前年度已经被主管税务机关认可在以前年度税前扣除，则以后再发生安全费、维简费列支范围内的支出时，当以后年度的此类支出尚未超过 2010 年末专项储备余额中已在以前年度税前扣除的部分时，以后年度发生的此类支出不应税前扣除，只有当以后年度的此类支出累计超过了 2010 年末专项储备余额中已在以前年度税前扣除的部分时，超出部分才能在实际发生时按第一条规定税前扣除。 专项储备属于股东权益项目，对股东权益项目不存在计税基础的概念，因此不能确认递延所得税资产或递延所得税负债。

回答人：chenyiwei
回复 板凳 快枪 的帖子与直接计入所有者权益的交易或事项相关的当期所得税直接计入所有者权益，主要是考虑到与权益的增减相配比。 与直接计入所有者权益的交易或事项（多属于其他综合收益）相关的递延所得税直接计入所有者权益，主要是因为对应的资产或负债的计税基础和账面价值存在差异引起的，而不是因为权益存在“计税基础”的概念。这部分递延所得税直接调整权益也是为了体现与对应的其他综合收益项目配比的需要。

回答人：chenyiwei
回复 地板 快枪 的帖子该文确认递延所得税的思路有问题。在现在的“资产负债表债务法”下，递延所得税的计算并不是以纳税调整作为依据，而是应当考虑资产、负债的账面价值和计税基础之间是否存在暂时性差异，该暂时性差异能否在可预见的未来很可能转回，以及转回时预计是否能够产生足够的应纳税所得额等因素。专项储备属于权益项目，本身不存在计税基础的概念，同时也不能确定何时可以纳税调减，所以不符合确认递延所得税资产的条件。